
Cargamos librerías
```{r, message=FALSE, warning=TRUE}
library(readxl)
library(ggplot2)
library(fitdistrplus)
library(goftest)
library(actuar)
library(patchwork)
```

Consigna 1: Estimación de Parámetros y Pruebas de Bondad de Ajuste
Paso 1: Importamos la base de datos
```{r}
df_bomba<- read_excel("archivo_bomba.xlsx")
head(df_bomba)
```
Paso 2:	Estimar el parámetro β
```{r}
beta_hat_interarribo <- mean(df_bomba$`Tiempo Interarribo (Seg)`)
beta_hat_servicio <- mean(df_bomba$`Tiempo Servicio (Seg)`)

#Aplicamos Reglas de bins
k_sturges_interarribo <- nclass.Sturges(df_bomba$`Tiempo Interarribo (Seg)`)
k_scott_interarribo <- nclass.scott(df_bomba$`Tiempo Interarribo (Seg)`)
k_freedman_interarribo <- nclass.FD(df_bomba$`Tiempo Interarribo (Seg)`)

g1<- ggplot(data = df_bomba, aes(x=`Tiempo Interarribo (Seg)`)) +
  geom_histogram(fill = "pink", color = "black", bins = k_sturges_interarribo,
                aes(y = after_stat(density)))+
  geom_density( color = "skyblue", linewidth = 1.2)+
  stat_function(fun = dexp, args = list(rate = 1/beta_hat_interarribo), 
  color = "purple2", linewidth = 1.2)+
  labs(title = "Distribución Tiempos Interarribo Sturges", x = "Tiempos", y = "Densidad")+
  theme_minimal()

g2<- ggplot(data = df_bomba, aes(x=`Tiempo Interarribo (Seg)`)) +
  geom_histogram(fill = "pink", color = "black", bins = k_scott_interarribo,
                aes(y = after_stat(density)))+
  geom_density( color = "skyblue", linewidth = 1.2)+
  stat_function(fun = dexp, args = list(rate = 1/beta_hat_interarribo), 
  color = "purple2", linewidth = 1.2)+
  labs(title = "Distribución Tiempos Interarribo scott", x = "Tiempos", y = "Densidad")+
  theme_minimal()

g3<- ggplot(data = df_bomba, aes(x=`Tiempo Interarribo (Seg)`)) +
  geom_histogram(fill = "pink", color = "black", bins = k_freedman_interarribo,
                aes(y = after_stat(density)))+
  geom_density( color = "skyblue", linewidth = 1.2)+
  stat_function(fun = dexp, args = list(rate = 1/beta_hat_interarribo), 
  color = "purple2", linewidth = 1.2)+
  labs(title = "Distribución Tiempos Interarribo freedman", x = "Tiempos", y = "Densidad")+
theme_minimal()

#g3 es decir freedman es la que mejor representa los datos en cuestion de bins
g3

k_sturges_servicio <- nclass.Sturges(df_bomba$`Tiempo Servicio (Seg)`)
k_scott_servicio <- nclass.scott(df_bomba$`Tiempo Servicio (Seg)`)
k_freedman_servicio <- nclass.FD(df_bomba$`Tiempo Servicio (Seg)`)

g4<- ggplot(data = df_bomba, aes(x=`Tiempo Servicio (Seg)`)) +
  geom_histogram(fill = "pink", color = "black", bins = k_sturges_servicio,
                aes(y = after_stat(density)))+
  geom_density( color = "skyblue", linewidth = 1.2)+
  stat_function(fun = dexp, args = list(rate = 1/beta_hat_servicio), 
  color = "purple2", linewidth = 1.2)+
  labs(title = "Distribución Tiempos de Servicio Sturges", x = "Tiempos", y = "Densidad")+
  theme_minimal()

g5<- ggplot(data = df_bomba, aes(x=`Tiempo Servicio (Seg)`)) +
  geom_histogram(fill = "pink", color = "black", bins = k_scott_servicio,
                aes(y = after_stat(density)))+
  geom_density( color = "skyblue", linewidth = 1.2)+
  stat_function(fun = dexp, args = list(rate = 1/beta_hat_servicio), 
  color = "purple2", linewidth = 1.2)+
  labs(title = "Distribución Tiempos de Servicio scott", x = "Tiempos", y = "Densidad")+
  theme_minimal()

g6<- ggplot(data = df_bomba, aes(x=`Tiempo Servicio (Seg)`)) +
  geom_histogram(fill = "pink", color = "black", bins = k_freedman_servicio,
                aes(y = after_stat(density)))+
  geom_density( color = "skyblue", linewidth = 1.2)+
  stat_function(fun = dexp, args = list(rate = 1/beta_hat_servicio), 
  color = "purple2", linewidth = 1.2)+
  labs(title = "Distribución Tiempos de Servicio freedman", x = "Tiempos", y = "Densidad")+
theme_minimal()

#g4 elegida
g4

```
Paso 3:	Realizar pruebas de bondad de ajuste
```{r}
#Para tiempos de interarribo
#Realizamos una lista de distribuciones a probar
distribuciones_a_probar<-c("norm", "lnorm", "weibull", "gamma", "exp", "logis", "cauchy")

# Crear una lista vacia para almacenar los resultados del ajuste
resultados_ajuste <-list()

# Generamos un bulce para ajustar y guardar lo de cada distribucion
for (dist in distribuciones_a_probar){
  ajuste<- fitdist(df_bomba$`Tiempo Interarribo (Seg)`,dist, method = "mle")
  resultados_ajuste[[dist]]<-ajuste
}

gofstat(resultados_ajuste, fitnames = distribuciones_a_probar)

```
```{r}
#Para tiempos de servicio
#Realizamos una lista de distribuciones a probar
distribuciones_a_probar<-c("norm", "lnorm", "weibull", "gamma", "exp", "logis", "cauchy")

# Crear una lista vacia para almacenar los resultados del ajuste
resultados_ajuste <-list()

# Generamos un bulce para ajustar y guardar lo de cada distribucion
for (dist in distribuciones_a_probar){
  ajuste<- fitdist(df_bomba$`Tiempo Servicio (Seg)`,dist, method = "mle")
  resultados_ajuste[[dist]]<-ajuste
}

gofstat(resultados_ajuste, fitnames = distribuciones_a_probar)
```
Estimamos los parámetros de cada distribucion.
```{r, message=FALSE, warning=FALSE}
#Para tiempos de interarribo
cat("Estimadores Tiempos de Interarribo: ","\n")
ajuste_exponencial_interarribo <- fitdist(data = df_bomba$`Tiempo Interarribo (Seg)`, distr = "exp", method = "mle")
cat("\n","Exponencial","\n")
ajuste_exponencial_interarribo$estimate

ajuste_weibull_interarribo <- fitdist(data = df_bomba$`Tiempo Interarribo (Seg)`, distr = "weibull", method = "mle")
cat("\n","Weibull","\n")
ajuste_weibull_interarribo$estimate

ajuste_gamma_interarribo <- fitdist(df_bomba$`Tiempo Interarribo (Seg)`, "gamma", method = "mle")
cat("\n","Gamma","\n")
ajuste_gamma_interarribo$estimate


#Para tiempos de servicio
cat("\n","Tiempos de servicio: ","\n")
ajuste_exponencial_servicio <- fitdist(data = df_bomba$`Tiempo Servicio (Seg)`, distr = "exp", method = "mle")
cat("\n","Exponencial","\n")
ajuste_exponencial_servicio$estimate #Esto nos va a arrojar los parametros estimados

ajuste_weibull_servicio <- fitdist(data = df_bomba$`Tiempo Servicio (Seg)`, distr = "weibull", method = "mle")
cat("\n","Weibull","\n")
ajuste_weibull_servicio$estimate

ajuste_gamma_servicio <- fitdist(df_bomba$`Tiempo Servicio (Seg)`, "gamma", method = "mle")
cat("\n","Gamma","\n")
ajuste_gamma_servicio$estimate
```
Realizamos prueba Kolmogorov-Smirnov 
```{r}
#Para tiempos de Interarribo
cat("Prueba Kolmogorov-Smirnov para Tiempos de Interarribo","\n")

ks_exponencial_interarribo<-ks.test(df_bomba$`Tiempo Interarribo (Seg)`,"pexp",ajuste_exponencial_interarribo$estimate)
 cat("Distribucion Exponencial", "\n")
if(ks_exponencial_interarribo$p.value>0.05){
  cat("Como p_value =",ks_exponencial_interarribo$p.value, "es mayor que 0.05, no se rechaza la hipotesis nula","\n")
} else{
  cat("Como  p_value =",ks_exponencial_interarribo$p.value, " es menor que 0.05, se rechaza la hipotesis nula en favor de la alternativa","\n")
}

ks_weibull_interarribo<-ks.test(df_bomba$`Tiempo Interarribo (Seg)`,"pweibull",ajuste_weibull_interarribo$estimate["shape"],ajuste_weibull_interarribo$estimate["scale"])
cat("Distribucion Weibull", "\n")
if(ks_weibull_interarribo$p.value>0.05){
  cat("Como p_value =",ks_weibull_interarribo$p.value, "es mayor que 0.05, no se rechaza la hipotesis nula","\n")
} else{
  cat("Como  p_value =",ks_weibull_interarribo$p.value, " es menor que 0.05, se rechaza la hipotesis nula en favor de la alternativa","\n")
}

ks_gamma_interarribo<-ks.test(df_bomba$`Tiempo Interarribo (Seg)`,"pgamma",ajuste_gamma_interarribo$estimate["shape"],ajuste_gamma_interarribo$estimate["rate"])
cat("Distribucion Gamma", "\n")
if(ks_gamma_interarribo$p.value>0.05){
  cat("Como p_value =",ks_gamma_interarribo$p.value, "es mayor que 0.05, no se rechaza la hipotesis nula","\n")
} else{
  cat("Como  p_value =",ks_gamma_interarribo$p.value, "es menor que 0.05, se rechaza la hipotesis nula en favor de la alternativa","\n")
}

#Para tiempos de Servicio
cat("\n","Prueba Kolmogorov-Smirnov para Tiempos de Servicio","\n")

ks_exponencial_servicio<-ks.test(df_bomba$`Tiempo Servicio (Seg)`,"pexp",ajuste_exponencial_servicio$estimate)
cat("Distribucion Exponencial", "\n")
if(ks_exponencial_servicio$p.value>0.05){
  cat("Como p_value =",ks_exponencial_servicio$p.value, "es mayor que 0.05, no se rechaza la hipotesis nula","\n")
} else{
  cat("Como  p_value =",ks_exponencial_servicio$p.value, "es menor que 0.05, se rechaza la hipotesis nula en favor de la alternativa","\n")
}


ks_weibull_servicio<-ks.test(df_bomba$`Tiempo Servicio (Seg)`,"pweibull",ajuste_weibull_servicio$estimate["shape"],ajuste_weibull_servicio$estimate["scale"])
cat("Distribucion Weibull", "\n")
if(ks_weibull_servicio$p.value>0.05){
  cat("Como p_value =",ks_weibull_servicio$p.value, "es mayor que 0.05, no se rechaza la hipotesis nula","\n")
} else{
  cat("Como  p_value  =",ks_weibull_servicio$p.value, "es menor que 0.05, se rechaza la hipotesis nula en favor de la alternativa","\n")
}

ks_gamma_servicio<-ks.test(df_bomba$`Tiempo Servicio (Seg)`,"pgamma",ajuste_gamma_servicio$estimate["shape"],ajuste_gamma_servicio$estimate["rate"])
cat("Distribucion Gamma", "\n")
if(ks_gamma_servicio$p.value>0.05){
  cat("Como p_value =",ks_gamma_servicio$p.value, "es mayor que 0.05, no se rechaza la hipotesis nula","\n")
} else{
  cat("Como  p_value =",ks_gamma_servicio$p.value, " es menor que 0.05, se rechaza la hipotesis nula en favor de la alternativa","\n")
}
```
Aplicamos la prueba de Anderson Darling:

```{r}
#Para tiempos de Interarribo
cat("Prueba de Anderson Darling para Tiempos de Interarribo","\n")

ad_exponencial_interarribo<- ad.test(df_bomba$`Tiempo Interarribo (Seg)`, "pexp",ajuste_exponencial_interarribo$estimate)
  cat("Distribucion Exponencial", "\n")
if(ad_exponencial_interarribo$p.value>0.05){
  cat("Como p_value =",ad_exponencial_interarribo$p.value, "es mayor que 0.05, no se rechaza la hipotesis nula","\n")
} else{
  cat("Como  p_value =",ad_exponencial_interarribo$p.value, "es menor que 0.05, se rechaza la hipotesis nula en favor de la alternativa","\n")
}

ad_weibull_interarribo<- ad.test(df_bomba$`Tiempo Interarribo (Seg)`, "pweibull", ajuste_weibull_interarribo$estimate["shape"],ajuste_weibull_interarribo$estimate["scale"])
cat("Distribucion Weibull", "\n")
if(ad_weibull_interarribo$p.value>0.05){
  cat("Como p_value =",ad_weibull_interarribo$p.value, "es mayor que 0.05, no se rechaza la hipotesis nula","\n")
} else{
  cat("Como  p_value =",ad_weibull_interarribo$p.value, " es menor que 0.05, se rechaza la hipotesis nula en favor de la alternativa","\n")
}

ad_gamma_interarribo<- ad.test(df_bomba$`Tiempo Interarribo (Seg)`, "pgamma", ajuste_gamma_interarribo$estimate["shape"],ajuste_gamma_interarribo$estimate["rate"])
cat("Distribucion Gamma", "\n")
if(ad_gamma_interarribo$p.value>0.05){
  cat("Como p_value =",ad_gamma_interarribo$p.value, "es mayor que 0.05, no se rechaza la hipotesis nula","\n")
} else{
  cat("Como  p_value =",ad_gamma_interarribo$p.value, " es menor que 0.05, se rechaza la hipotesis nula en favor de la alternativa","\n")
}

#Para tiempos de servicio
cat("\n","Prueba de Anderson Darling para Tiempos de Servicio","\n")

ad_exponencial_servicio<- ad.test(df_bomba$`Tiempo Servicio (Seg)`, "pexp",ajuste_exponencial_servicio$estimate)
  cat("Distribucion Exponencial", "\n")
if(ad_exponencial_servicio$p.value>0.05){
  cat("Como p_value =",ad_exponencial_servicio$p.value, "es mayor que 0.05, no se rechaza la hipotesis nula","\n")
} else{
  cat("Como  p_value =",ad_exponencial_servicio$p.value, " es menor que 0.05, se rechaza la hipotesis nula en favor de la alternativa","\n")
}

ad_weibull_servicio<- ad.test(df_bomba$`Tiempo Servicio (Seg)`, "pweibull", ajuste_weibull_servicio$estimate["shape"],ajuste_weibull_servicio$estimate["scale"])
cat("Distribucion Weibull", "\n")
if(ad_weibull_servicio$p.value>0.05){
  cat("Como p_value =",ad_weibull_servicio$p.value, "es mayor que 0.05, no se rechaza la hipotesis nula","\n")
} else{
  cat("Como  p_value =",ad_weibull_servicio$p.value, " es menor que 0.05, se rechaza la hipotesis nula en favor de la alternativa","\n")
}

ad_gamma_servicio<- ad.test(df_bomba$`Tiempo Servicio (Seg)`, "pgamma", ajuste_gamma_servicio$estimate["shape"],ajuste_gamma_servicio$estimate["rate"])
cat("Distribucion Gamma", "\n")
if(ad_gamma_servicio$p.value>0.05){
  cat("Como p_value =",ad_gamma_servicio$p.value, "es mayor que 0.05, no se rechaza la hipotesis nula","\n")
} else{
  cat("Como  p_value =",ad_gamma_servicio$p.value, " es menor que 0.05, se rechaza la hipotesis nula en favor de la alternativa","\n")
}
```

Aplicamos la prueba de Cramer-von Mises:

```{r}
#Para tiempos de Interarribo
cat("Prueba de Cramer-von Mises para Tiempos de Interarribo","\n")

cvm_exponencial_interarribo<- cvm.test(df_bomba$`Tiempo Interarribo (Seg)`, "pexp",ajuste_exponencial_interarribo$estimate)
  cat("Distribucion Exponencial", "\n")
if(cvm_exponencial_interarribo$p.value>0.05){
  cat("Como p_value =",cvm_exponencial_interarribo$p.value, "es mayor que 0.05, no se rechaza la hipotesis nula","\n")
} else{
  cat("Como  p_value =",cvm_exponencial_interarribo$p.value, " es menor que 0.05, se rechaza la hipotesis nula en favor de la alternativa","\n")
}

cvm_weibull_interarribo<- cvm.test(df_bomba$`Tiempo Interarribo (Seg)`, "pweibull", ajuste_weibull_interarribo$estimate["shape"],ajuste_weibull_interarribo$estimate["scale"])
cat("Distribucion Weibull", "\n")
if(cvm_weibull_interarribo$p.value>0.05){
  cat("Como p_value =",cvm_weibull_interarribo$p.value, "es mayor que 0.05, no se rechaza la hipotesis nula","\n")
} else{
  cat("Como  p_value =",cvm_weibull_interarribo$p.value, " es menor que 0.05, se rechaza la hipotesis nula en favor de la alternativa","\n")
}

cvm_gamma_interarribo<- cvm.test(df_bomba$`Tiempo Interarribo (Seg)`, "pgamma", ajuste_gamma_interarribo$estimate["shape"],ajuste_gamma_interarribo$estimate["rate"])
cat("Distribucion Gamma", "\n")
if(cvm_gamma_interarribo$p.value>0.05){
  cat("Como p_value =",cvm_gamma_interarribo$p.value, "es mayor que 0.05, no se rechaza la hipotesis nula","\n")
} else{
  cat("Como  p_value =",cvm_gamma_interarribo$p.value, " es menor que 0.05, se rechaza la hipotesis nula en favor de la alternativa","\n")
}

#Para tiempos de servicio
cat("\n","Prueba de Cramer-von Mises para Tiempos de Servicio","\n")

cvm_exponencial_servicio<- cvm.test(df_bomba$`Tiempo Servicio (Seg)`, "pexp",ajuste_exponencial_servicio$estimate)
  cat("Distribucion Exponencial", "\n")
if(cvm_exponencial_servicio$p.value>0.05){
  cat("Como p_value =",cvm_exponencial_servicio$p.value, "es mayor que 0.05, no se rechaza la hipotesis nula","\n")
} else{
  cat("Como  p_value =",cvm_exponencial_servicio$p.value, "es menor que 0.05, se rechaza la hipotesis nula en favor de la alternativa","\n")
}

cvm_weibull_servicio<- cvm.test(df_bomba$`Tiempo Servicio (Seg)`, "pweibull", ajuste_weibull_servicio$estimate["shape"],ajuste_weibull_servicio$estimate["scale"])
cat("Distribucion Weibull", "\n")
if(cvm_weibull_servicio$p.value>0.05){
  cat("Como p_value =",cvm_weibull_servicio$p.value, "es mayor que 0.05, no se rechaza la hipotesis nula","\n")
} else{
  cat("Como  p_value =",cvm_weibull_servicio$p.value, "es menor que 0.05, se rechaza la hipotesis nula en favor de la alternativa","\n")
}

cvm_gamma_servicio<- cvm.test(df_bomba$`Tiempo Servicio (Seg)`, "pgamma", ajuste_gamma_servicio$estimate["shape"],ajuste_gamma_servicio$estimate["rate"])
cat("Distribucion Gamma", "\n")
if(cvm_gamma_servicio$p.value>0.05){
  cat("Como p_value =",cvm_gamma_servicio$p.value, "es mayor que 0.05, no se rechaza la hipotesis nula","\n")
} else{
  cat("Como  p_value =",cvm_gamma_servicio$p.value, " es menor que 0.05, se rechaza la hipotesis nula en favor de la alternativa","\n")
}
```
```{r}
cat("Elegimos la Distribucion Exponencial para los Tiempos de Interarribo","\n","y la Distribucion Weibull para los Tiempos de Servicio","\n","Ya que segun las pruebas de bondad son las mas adecuadas en cada caso")
```

Consigna 2: Simulación de la Estación de Servicio
```{r}
set.seed(123)

# Parámetros (los tuyos)
rate_interarribo <- ajuste_exponencial_interarribo$estimate["rate"]
shape_servicio   <- ajuste_weibull_servicio$estimate["shape"]
scale_servicio   <- ajuste_weibull_servicio$estimate["scale"]

tiempo_total <- 12 * 60 * 60   # 12 horas (7:00 a 19:00) en segundos
n_sim <- 10000                 # número de simulaciones
max_llegadas <- 300            # para generar suficientes interarribos

# Vectores para resultados (por simulación)
autos_llegan <- numeric(n_sim)     # cuántos llegan antes de 19:00
autos_atendidos <- numeric(n_sim)  # cuántos alcanzan a iniciar servicio antes de 19:00
tiempo_espera_prom <- numeric(n_sim)
utilizacion <- numeric(n_sim)

for(sim in 1:n_sim){

  # =========================
  # 1) LLEGADAS (primer auto a t=0)
  # =========================
  tiempos_interarribo <- rexp(max_llegadas, rate = rate_interarribo)

  # t=0 es el primer auto (7:00:00)
  tiempo_llegadas <- c(0, cumsum(tiempos_interarribo))

  # solo llegadas dentro del horario [0, 12h]
  tiempo_llegadas <- tiempo_llegadas[tiempo_llegadas <= tiempo_total]
  n_llegan <- length(tiempo_llegadas)
  autos_llegan[sim] <- n_llegan

  if(n_llegan == 0){
    autos_atendidos[sim] <- 0
    tiempo_espera_prom[sim] <- NA
    utilizacion[sim] <- 0
    next
  }

  # =========================
  # 2) SERVICIOS (Weibull)
  # =========================
  tiempos_servicio <- rweibull(n_llegan, shape = shape_servicio, scale = scale_servicio)

  inicio_servicio <- numeric(n_llegan)
  fin_servicio    <- numeric(n_llegan)

  # primer auto: si llega a t=0, puede iniciar a t=0
  inicio_servicio[1] <- tiempo_llegadas[1]
  fin_servicio[1] <- inicio_servicio[1] + tiempos_servicio[1]

  if(n_llegan > 1){
    for(i in 2:n_llegan){
      inicio_servicio[i] <- max(tiempo_llegadas[i], fin_servicio[i-1])
      fin_servicio[i] <- inicio_servicio[i] + tiempos_servicio[i]
    }
  }

  # =========================
  # 3) CIERRE DURO A LAS 19:00
  #    - NO se inicia servicio si inicio_servicio >= tiempo_total
  #    - Si ya inició antes, puede quedar "cortado" a 19:00
  # =========================
  idx_atendidos <- which(inicio_servicio < tiempo_total)

  n_atendidos <- length(idx_atendidos)
  autos_atendidos[sim] <- n_atendidos

  if(n_atendidos == 0){
    tiempo_espera_prom[sim] <- NA
    utilizacion[sim] <- 0
    next
  }

  # recortamos a los atendidos
  lleg <- tiempo_llegadas[idx_atendidos]
  ini  <- inicio_servicio[idx_atendidos]
  fin  <- fin_servicio[idx_atendidos]
  serv <- tiempos_servicio[idx_atendidos]

  # recorte del fin al cierre (para medir ocupación real antes de 19:00)
  fin_cortado <- pmin(fin, tiempo_total)

  # =========================
  # 4) MÉTRICAS
  # =========================
  # A) Tiempo promedio de espera EN COLA entre autos atendidos (incluye ceros)
  wq <- ini - lleg
  tiempo_espera_prom[sim] <- mean(wq)

  # Utilización: tiempo ocupado antes del cierre / tiempo_total
  # (suma de los intervalos [ini, fin_cortado])
  ocupado <- sum(fin_cortado - ini)
  utilizacion[sim] <- ocupado / tiempo_total
}

# Resultados promedios (ignorando NAs por simulaciones sin atendidos)
cat("Autos promedio que LLEGAN (antes de 19:00):", mean(autos_llegan), "\n")
cat("Autos promedio ATENDIDOS (inician antes de 19:00):", mean(autos_atendidos), "\n")
cat("Tiempo promedio en cola (A) [seg]:", mean(tiempo_espera_prom, na.rm = TRUE), "\n")
cat("Utilización promedio de la bomba (%):", mean(utilizacion) * 100, "\n")
```

```{r}
# Función que convierte segundos desde las 7:00 a.m. a HH:MM:SS
seg_a_hms <- function(segundos) {
  segundos <- pmax(0, segundos)              # seguridad
  h <- floor(segundos / 3600) + 7
  m <- floor((segundos %% 3600) / 60)
  s <- floor(segundos %% 60)                 # <- no round()
  sprintf("%02d:%02d:%02d", h, m, s)
}

# --- CIERRE DURO: quedarnos SOLO con los atendidos (inicio < 19:00) ---
idx_atendidos <- which(inicio_servicio < tiempo_total)

# Si nadie alcanzó a iniciar, evitamos error
if(length(idx_atendidos) == 0){
  tabla_autos <- data.frame()
  cat("Ningún auto alcanzó a iniciar servicio antes del cierre.\n")
} else {

  # Subconjuntos alineados (MISMA longitud)
  lleg <- tiempo_llegadas[idx_atendidos]
  ini  <- inicio_servicio[idx_atendidos]
  fin  <- fin_servicio[idx_atendidos]
  serv <- tiempos_servicio[idx_atendidos]

  # Para mostrar, opcionalmente puedes "cortar" el fin al cierre:
  fin_cortado <- pmin(fin, tiempo_total)

  # Espera en cola (A): incluye ceros, pero SOLO sobre atendidos
  tiempo_espera <- ini - lleg

  # Tabla final (mismas filas en todas las columnas)
  tabla_autos <- data.frame(
    Cliente = 1:length(idx_atendidos),
    Llegada = seg_a_hms(lleg),
    Tiempo_espera_en_cola = round(tiempo_espera, 2),
    Inicio_Servicio = seg_a_hms(ini),
    Tiempo_Servicio = round(serv, 2),
    Fin_Servicio = seg_a_hms(fin_cortado)   # <- usa fin_cortado si quieres respetar cierre
  )

  cat("\n--- HEAD (primeros 10) ---\n")
print(head(tabla_autos, 10))
cat("\n--- TAIL (últimos 10) ---\n")
print(tail(tabla_autos, 10))
}
```
